【裁判字號】    88,易,862
【裁判日期】    890202
【裁判案由】    毒品危害防制條例
【裁判全文】
臺灣苗栗地方法院刑事判決                          八十八年度易字第八六二號
    公  訴  人  臺灣苗栗地方法院檢察署檢察官
    被      告  甲○○
右列被告因違反肅清煙毒條例案件，經檢察官提起公訴（八十八年度毒偵緝字第一七
號）及以八十八年毒偵字第三二三號移送併辦，本院判決如左：
    主  文
甲○○連續施用第二級毒品，累犯，處有期徒刑捌月。
    事  實
一、甲○○素行不佳前因竊盜、違反麻醉藥品管理條例、傷害等案件，分別經法院判
    處有期徒刑二年六月、七月、三月合併執行徒刑，於八十七年四月二十二日執行
    完畢，猶不思悔改，又因施用毒品案件，經本院裁定送觀察、勒戒後，認無繼續
    施用毒品之傾向，由臺灣苗栗地方法院檢察署檢察官於八十七年九月十八日以八
    十七年度偵字第三八五二號為不起訴處分確定。嗣又基於概括犯意，於八十八年
    五月二十日上午十時三十分許及同年八月十九日九時四十五分許回溯九十六小時
    內之某時，在苗栗市之某不詳地點施用第二級毒品安非他命，而為警循線查獲，
    經依本院以八十八年度毒聲字第一○三一號裁定送觀察、勒戒後，有繼續施用毒
    品傾向。
二、案經苗栗縣警察局苗栗分局報請臺灣苗栗地方法院檢察署檢察官偵查起訴。
    理  由
一、訊據被告甲○○矢口否認有施用第二級毒品犯行，辯稱：伊自八十七年八月受觀
    察、勒戒完畢後，就未再施用安非他命云云。惟查：被告右揭犯罪事實，有苗栗
    縣衛生局煙毒尿液檢驗成績書、臺灣苗栗地方法院檢察署刑案資料查註紀錄表、
    本院八十八年度毒聲字第一○三一號裁定、台灣苗栗看守所八十八年九月二日苗
    所衛字第二八五六號函附卷可稽，被告所辯無非飾卸之詞，不足採信，其犯罪事
    證明確，罪行堪予認定。
二、核被告所為，係犯毒品危害防制條例第十條第二項之罪。被告前後二次犯行，時
    間緊接，所犯罪名相同，顯係基於同一概括犯意為之，為連續犯並依法加重其刑
    。又被告前因竊盜、違反麻醉藥品管理條例、傷害等案件，分別經法院判處有期
    徒刑二年六月、七月、三月合併執行徒刑，於八十七年四月二十二日執行完畢，
    有本院被告全國前案紀錄表附卷可稽，被告於有期徒刑執行完畢後五年內再犯有
    期徒刑以上之本罪，為累犯，應遞加重其刑。爰審酌被告之品行、犯罪之動機、
    目的、手段及犯罪後之態度等一切情狀，量處如主文第一項所示之刑。
據上論斷，應依刑事訴訟法第二百九十九條第一項前段，毒品危害防制條例第十條第
二項、刑法第十一條前段條、第五十六條、第四十七條，判決如主文。
本案經檢察官 陳 忠 榮 到庭執行職務
中    華    民    國    八十九    年    二      月      二      日
                                台灣苗栗地方法院刑事庭
                                          法  官
右正本證明與原本無異。
如不服本判決，應於送達後十日內向本院提出上訴狀(須附繕本)，上訴於台灣高等
法院台中分院。
                                        書記官
中    華    民    國    八十      年                月                  日
附錄本案論罪科刑法條全文
毒品危害防制條例第十條第二項


司法院資訊處製作；財團法人民間司法改革基金會備份。
